臺灣臺北地方法院刑事判決　　　　　　 100年度易字第2205號
公　訴　人　臺灣臺北地方法院檢察署檢察官
被　　　告　陳其正
上列被告因業務侵占案件，經檢察官提起公訴（100年度偵緝字
第1061號），因被告於本院準備程序中先就被訴事實為有罪陳述
，經本院合議庭裁定由受命法官獨任進行簡式審判程序審理，茲
判決如下：
    主  文
陳其正意圖為自己不法之所有，而侵占自己對於業務上所持有之
物，處有期徒刑壹年月。
    事  實
一、陳其正於民國99年7月24日起，任職於「彭氏企業社」（獨
    資商號，負責人蔡桂美，設新北市○○路新生巷38號）擔任
    外務人員，負責收送貨物及貨款等業務。詎其意圖為自己不
    法之所有，於99年10月4日下午15時10分許，在臺北市○○
    區○○街18號1樓「彭氏企業社」之營業所內，收受該企業
    社業務助理黃筱雯所交付、囑其送交至「臺大通訊行」（設
    臺北市○○區○○路2段82號1樓）之應付貨款新臺幣（下同
    ）56萬6,400元及應送予客戶之貨物後，僅將貨物送達指定
    之客戶，而將上開現金易持有為所有，予以侵占入己，並未
    送交至「臺大通訊行」；並於送貨至其中客戶「伯樂通訊」
    （設臺北市○○區○○路2段80號1樓）及「來一支」（設臺
    北市○○區○○路127之1號），代「彭氏企業社」向該2家
    通訊行收取之貨款8,450元及6,500元後，接續變易持有為所
    有之意思，將上開2筆貨款予以侵占入己，而均未交回給「
    彭氏企業社」。嗣經彭氏企業社人員發覺，報警處理。
二、案經「彭氏企業社」即蔡桂美委由黃筱雯訴由臺北市政府警
    察局中山分局報請臺灣臺北地方法院檢察署檢察官偵查起訴
    。
    理  由
一、本件被告陳其正所犯業務侵占罪，係死刑、無期徒刑或最輕
    本刑為3年以上有期徒刑以外之之罪，亦非高等法院管轄第
    一審案件，於本院準備程序進行中，被告先就被訴事實為有
    罪之陳述，經告知被告簡式審判程序之旨，並聽取檢察官及
    被告之意見後，本院合議庭裁定由受命法官進行簡式審判程
    序，是本件之證據調查，依刑事訴訟法第273條之2規定，不
    受同法第159條第1項、第161條之2、第161條之3、第163條
    之1及第164條至第170條規定之限制，合先敘明。
二、本院認定犯罪事實所憑證據及理由：
    上揭犯罪事實，業據被告陳其正於偵查及本院審理時坦承不
    諱（見100年度偵緝字第1061號偵查卷第18頁及本院100年8
    月17日準備程序筆錄），並據告訴代理人黃筱雯於警詢、偵
    查時指訴綦詳（見99年度偵字第27810號偵查卷第5至7頁、
    第8至9頁、第43頁及100年度偵緝字第1061號偵查卷第33頁
    ），復據目擊證人方博弘、張言德分別於警詢及偵查中證述
    其等為「彭氏企業社」外務人員，於99年10月4日15時10分
    許，在臺北市○○區○○街18號之「彭氏企業社」營業所內
    ，確有看到黃筱雯將現金裝到黃色袋子裡交給被告，並要被
    告將該筆貨款送往指定之地點，但被告一去不回等情明確（
    方博弘部分見99年度偵字第2781號偵查卷第11至12頁、第51
    至52頁；張言德部分見同上偵查卷第14至15頁、第51至52頁
    ），且經證人即「臺大通訊行」人員於偵查中具結證述於99
    年10月4日下午並未收到「彭氏企業社」外務人員送來之貨
    款，於同下午17時許，有接到「彭氏企業社」之電話詢問有
    無收到貨款50幾萬元等語在卷（見同上偵查卷第70頁），並
    有銷貨單2紙（見99年度偵字第2781號偵查卷第22頁）及估
    價單1紙（見同上偵查卷第57頁）附卷可稽。以上均足為被
    告自白之佐證，被告自白核與事實相符，應堪採信。本件事
    證明確，被告犯行洵堪認定。
三、論罪科刑理由：
    被告任職於「彭氏企業社」，職司外務人員，為「彭氏企業
    社」向客戶收送貨款為其工作內容之一，為從事業務之人。
    核被告所為，係犯刑法第336條第2項之業務侵占罪。被告於
    同日下午，先後侵占告訴人囑其交付予「臺大通訊行」之貨
    款56萬6,400元，及代告訴人向客戶「伯樂通訊」、「來一
    支」收取之貨款8,450元及6,500元等犯行，因被告係在密接
    時間、空間內實施，侵害告訴人之同一法益，獨立性薄弱，
    應評價為接續犯。爰審酌被告為繳付其個人積欠地下錢莊債
    務而起貪念，於業務上侵占告訴人囑其交付客戶之貨款及客
    戶給付告訴人之貨款共58萬1,350元，所為非是，迄今仍未
    返還分文，亦未與告訴人達成民事和解，復未賠償告訴人損
    失，惟念及其犯罪後坦承犯行，態度尚稱良好等一切情狀，
    量處如主文所示之刑。
據上論斷，應依刑事訴訟法第273條之1第1項、第299條第1項前
段，刑法第336條第2項，刑法施行法第1條之1，判決如主文。
本案經檢察官林淑玲到庭執行職務
中    華    民    國   100    年    8     月    31    日
                        刑事第十二庭  法  官  陳慧萍
以上正本證明與原本無異。
如不服本判決應於收受送達後10日內向本院提出上訴書狀，並應
敘述具體理由；其未敘述上訴理由者，應於上訴期間屆滿後20日
內向本院補提理由書，「切勿逕送上級法院」。
                                      書記官  黃慧怡
中    華    民    國   100    年    8     月    31    日
附錄本案論罪科刑法條：
中華民國刑法第336條
（公務公益侵占罪、業務侵占罪）
對於公務上或因公益所持有之物，犯前條第 1 項之罪者，處 1
年以上 7 年以下有期徒刑，得併科 5 千元以下罰金。
對於業務上所持有之物，犯前條第 1 項之罪者，處 6 月以上
5 年以下有期徒刑，得併科 3 千元以下罰金。
前二項之未遂犯罰之。